臺灣臺中地方法院刑事判決　　　　　　 100年度易字第1882號
公　訴　人　臺灣臺中地方法院檢察署檢察官
被　　　告　洪志仁
上列被告因竊盜案件，經檢察官提起公訴（100年度偵字第9386
號），本院判決如下：
    主    文
洪志仁竊盜，累犯，處罰金新臺幣陸仟元，如易服勞役，以新臺
幣壹仟元折算壹日；又竊盜，累犯，處罰金新臺幣陸仟元，如易
服勞役，以新臺幣壹仟元折算壹日；又竊盜，累犯，處罰金新臺
幣玖仟元，如易服勞役，以新臺幣壹仟元折算壹日。應執行罰金
新臺幣壹萬伍仟元，如易服勞役，以新臺幣壹仟元折算壹日。
    犯罪事實
一、洪志仁前因妨害家庭案件，經本院判處應執行有期徒刑4月
    ，如易科罰金以新臺幣（下同）1,000元確定，於民國97年9
    月1日易科罰金執行完畢。詎其仍不知警惕，意圖為自己不
    法所有，而先後為下列之竊盜行為：
  (1)於100年3月底某日，其趁送貨至設於臺中市○○區○○路
    640之20號、由魏京美所經營之「萬芳商行」之倉庫時，而
    四下無人之際，徒手竊取魏京美所有之58度金門高粱酒2瓶
    （每瓶350元，下同）；得手後，將之藏放於其所駕駛之貨
    車上，載離現場並供己飲用殆盡。
  (2)於100年4月初某日，在前址，以相同方法，徒手竊取魏京美
    所有之58度金門高粱酒2瓶，得手後供己飲用殆盡。
  (3)於100年4月18日上午10時，在前址，以相同方法，竊取魏京
    美所有之58度金門高粱酒1瓶，得手後，將之藏放於左邊衣
    服內腰際間，攜往載貨之貨車手煞車旁藏放；適值魏京美前
    來該車點貨時，發覺上開酒類，因而起疑，乃報警予以查獲
    ，並當場扣得該酒1瓶（已發還魏京美）。
    洪志仁嗣於100年4月18日中午12時59分許警詢中，即在其上
    開(1)、(2)竊盜之犯行，為有偵查犯罪職權之機關或公務員發
    覺前，主動向臺中市政府警察局東勢分局東勢派出所警員陳
    台安、張明智自首坦承上開(1)、(2)所示之竊盜犯行，而接受
    裁判。
二、案經臺中市政府警察局東勢分局報請臺灣臺中地方法院檢察
    署檢察官偵查起訴。
    理    由
壹、程序部分
一、按被告以外之人於偵查中向檢察官所為陳述，除顯有不可信
    之情況者外，得為證據，刑事訴訟法第159條之1第2 項定有
    明文。偵查中對被告以外之人（包括證人、鑑定人、告訴人
    、被害人及共同被告等）所為之偵查筆錄，或被告以外之人
    向檢察官所提之書面陳述，性質上均屬傳聞證據。惟現階段
    刑事訴訟法規定檢察官代表國家偵查犯罪、實施公訴，依法
    其有訊問被告、證人及鑑定人之權，證人、鑑定人且須具結
    ，而實務運作時，檢察官偵查中向被告以外之人所取得之陳
    述，原則上均能遵守法律規定，不致違法取供，其可信度極
    高，故被告以外之人前於偵查中已具結而為證述，除反對該
    項供述得具有證據能力之一方，已釋明顯有不可信之情況外
    ，不宜以該證人未能於審判中接受他造之反對詰問為由，即
    遽指該證人於偵查中之陳述不具證據能力。再按92年9月1日
    施行之刑事訴訟法，已酌採英美法系之傳聞法則，於第159
    條第1 項明定被告以外之人，於審判外之言詞或書面陳述，
    除法律有規定者外，不得作為證據，用以保障被告之反對詰
    問權。而本法所規定傳聞法則之例外，其中就被告以外之人
    於偵查中向檢察官所為之陳述，因檢察官代表國家偵查犯罪
    時，原則上當能遵守法定程式，且被告以外之人如有具結能
    力，仍應依法具結，以擔保其係據實陳述，故於第159條之1
    第2 項明定「除顯有不可信之情況者外」，得為證據；又被
    告以外之人於檢察事務官、司法警察官或司法警察調查中所
    為之陳述，基於實體發現真實之訴訟目的，依第159條之2規
    定，如與審判中之陳述不符時，經比較結果，其先前之陳述
    ，相對「具有較可信之特別情況」，且為證明犯罪事實存否
    所「必要」者，或於審判中有第159條之3所列死亡等原因而
    無法或拒絕陳述之各款情形之一，經證明其調查中所為陳述
    絕對「具有可信之特別情況」，且為證明犯罪事實之存否所
    「必要」者，亦例外地賦與證據能力。是所謂「顯有不可信
    性」、「相對特別可信性」與「絕對特別可信性」，係指陳
    述是否出於供述者之真意、有無違法取供情事之信用性而言
    ，故應就偵查或調查筆錄製作之原因、過程及其功能等加以
    觀察其信用性，據以判斷該傳聞證據是否有顯不可信或有特
    別可信之情況而例外具有證據能力，並非對其陳述內容之證
    明力如何加以論斷，二者之層次有別，不容混淆（最高法院
    94年度臺上字第629號裁判要旨可資參照）。
二、查本件公訴人、被告洪志仁對於本院就後述實體部分所引之
    證人證詞及書證內容，於本院審理中均不爭執證據能力，猶
    未對之釋明有何顯不可信之情況，且本院審酌其等之內容，
    均無不法取得或有違法取供之情事，亦均適宜為本案證據，
    依前開說明，就後述實體部分所引之證人證詞及書證內容，
    自具有證據能力。
貳、實體部分：
一、上開事實，業據被告洪志仁於警偵訊及本院審理中坦承不諱
    ，核與證人即被害人魏京美於警詢中證述其所營「萬芳商行
    」多次遭竊酒類等經過情節相符，復有證人魏京美所出具之
    贓物認領保管單、現場照片等在卷可佐，堪信被告洪志仁上
    開供述內容，應係真實，而可採信，並足資採為其論罪科刑
    之依據，本案事證明確，被告洪志仁之犯行，洵可認定。
二、核被告洪志仁就如犯罪事實欄一、(1)、(2)、(3)所為均係犯刑
    法第320條第1項竊盜罪。被告洪志仁先後3次竊盜犯行，犯
    意個別，行為互異，應分論併罰。被告洪志仁於100年4月18
    日中午12時59分許警詢中，即在其上開(1)、(2)竊盜之犯行，
    為有偵查犯罪職權之機關或公務員發覺前，主動向臺中市政
    府警察局東勢分局東勢派出所警員陳台安、張明智自首坦承
    上開(1)、(2)所示之竊盜犯行，而接受裁判，有警詢筆錄在卷
    可稽，爰依刑法第62條前段規定，就其如犯罪事實欄一、(1)
    、(2)所示之犯行，減輕其刑。被告洪志仁前因妨害家庭案件
    ，經本院判處應執行有期徒刑4月，如易科罰金以1,000元確
    定，於97年9月1日易科罰金執行完畢之事實，有臺灣高等法
    院被告前案紀錄表在卷可查，其於有期徒刑執行完畢後5年
    內，再故意犯本件有期徒刑以上之罪，為累犯，應依刑法第
    47條第1項規定，加重其刑。被告洪志仁所犯如犯罪事實欄
    一、(1)、(2)所示之刑，同時有加重及減輕事由，應先加後減
    之。爰審酌被告洪志仁正值青壯，不思以正當途徑謀求財富
    ，竟藉竊盜獲利之心態可議，惟念其犯罪後坦承犯行，於警
    偵訊及本院審理中悔意不輟，復已與證人魏京美達成和解，
    有和解書附卷可憑，可認其已得有相當程度之教訓，暨其現
    已有正當工作，有說明書一份在卷可查，非不可予其自新之
    機會，及其所竊財物價值非鉅等一切情狀，分別量處如主文
    所示之刑，並諭知如易服勞役之折算標準，且定其應執行之
    刑。
據上論斷，應依刑事訴訟法第299條第1項前段，刑法第320條第1
項、第62條前段、第47條第1項、第42條第3項、第51條第7款，
刑法施行法第1條之1第1項、第2項前段，判決如主文。
中    華    民    國   100    年    6     月    30    日
                  刑事第十八庭  法  官  林世民
以上正本證明與原本無異。
如不服本判決應於收受判決後10日內向本院提出上訴書狀，並應
敘述具體理由；其未敘述上訴理由者，應於上訴期間屆滿後20日
內向本院補提理由書（均須按他造當事人之人數附繕本）「切勿
逕送上級法院」。
                                書記官  紀俊源
中    華    民    國   100    年    6     月    30    日
附錄論罪科刑法條
中華民國刑法第320條
意圖為自己或第三人不法之所有，而竊取他人之動產者，為竊盜
罪，處5  年以下有期徒刑、拘役或 5 百元以下罰金。
意圖為自己或第三人不法之利益，而竊佔他人之不動產者，依前
項之規定處斷。
前二項之未遂犯罰之。
刑法施行法第1條之1
中華民國九十四年一月七日刑法修正施行後，刑法分則編所定罰
金之貨幣單位為新臺幣。
九十四年一月七日刑法修正時，刑法分則編未修正之條文定有罰
金者，自九十四年一月七日刑法修正施行後，就其所定數額提高
為三十倍。但七十二年六月二十六日至九十四年一月七日新增或
修正之條文，就其所定數額提高為三倍。